臺灣桃園地方法院刑事裁定　　　　　　　　九十一年度秩抗字第五號
　　移送機關　　內政部警政署航空警察局
　　抗　告　人　丙○○
　　即被移
　　　　　　　　乙○○
右抗告人因違反社會秩序維護法案件，不服本院桃園簡易庭於民國九十年十二月七日
所為九十年度桃秩字第三九五號裁定，提起抗告，本院裁定如左：
    主  文
抗告駁回。
    理  由
一、本件抗告意旨略以：抗告人為志品技術工程公司之工人，因無臨時通行證，中正
    機場施工工程緊迫，在現場工程師要求下使用別人證件，工程師並未告知冒用通
    行證是違法行為，且乙○○係在上為進入管制區之管制區大門為甲○檢查證件發
    現非本人而遭法辦，管制區大門也未豎立告示牌，不知此行為違法，請求撤銷原
    裁定更為妥適之裁定云云。
二、按冒用他人身分或能力之證明文件者，處三日以下之拘留或新台幣一萬八千元以
    下之罰鍰，社會秩序維護法第六十六第二款條定有明文。經查：
    (一)抗告人丙○○、乙○○為日商新瀉鐵工所外包工程人員之工頭、員工，於九十
      年十一月六日九時許，因乙○○無施工證不得進入管制區內施工，丙○○基於
      幫助乙○○進入管制區工作之犯意，在其車內提供署名徐瑞蓬編號○○八九一
      三號之中正機場第四類施工證予乙○○，嗣乙○○於同日上午九時三十分許持
      該施工證欲自中正機場北機口管制崗進入管制區內施工時，航空警察局勤務人
      員當場查獲之事實，業據抗告人丙○○於航空警察局保安隊偵訊中供稱：伊為
      是商新瀉鐵工所外包工程之工頭，因工程急迫，於九十年十一月六日早上在車
      上將徐瑞蓬之施工正交給乙○○使用等語，核與抗告人乙○○於同日偵訊中供
      稱：伊沒有中正機場施工證，因工程急迫先向工頭領用他人施工證，冒用徐瑞
      逢之施工證於九十年十一月六日九十許要自中正機場北機口管制崗準備進入管
      制區工作，遭值勤警員當場查獲等情相符，並有徐瑞蓬編號○○八九一三號之
      中正機場第四類施工證影本附卷可證，足認抗告人丙○○確實將「徐瑞蓬」之
      施工正交予抗告人乙○○，乙○○並且持該施用證至中正機場北機口管制崗將
      進入管制區施工，而合於冒用他人身分證明之要件。抗告人乙○○稱其尚未進
      入管制區大門而無冒用云云，要非可採。
    (二)按中正機場管制區內為維護飛航安全管制進出人員，機場管制區除有通行證件
      者外，一律不得進入，舉世皆然公眾所週知之事項，而該各該通行證如本件之
      施工證即足以表明可以進入管制區之特定身分，依法不得冒用、頂替，無須各
      該機關再予以告示。雖抗告人丙○○、乙○○辯稱機場管制崗並未告示不得持
      用他人施工證進場且不知持他人之施工證進入管制區工作係違法行為云云，惟
      抗告人乙○○自承其無中正機場施工證，此情亦為抗告人丙○○所明知，依規
      定乙○○即不得進入管制區內，渠等辯稱不知該行為違法云云，顯係圖卸之詞
      而無足採。
三、綜上所述，本件抗告人丙○○提供「徐瑞蓬」之施工證予抗告人乙○○冒用之事
    實，堪以認定。原審以其違規之事證明確，爰引社會秩序維護法第四十五條第二
    項、第十七條，第六十六條第二款裁處抗告人丙○○、乙○○罰鍰新台幣各八千
    元，於法並無不合，抗告人其猶執前詞請求本院撤銷原裁定云云，為無理由，應
    予駁回。
據上論斷，應依社會秩序維護法第五十八條、第九十二條，刑事訴訟法第四百十二條
，裁定如主文。
中      華      民      國    九十一    年      十      月    三十一    日
                               臺灣桃園地方法院刑事第五庭
                                   審判長法  官  江振義
                                         法  官  許泰誠
                                         法  官  林孟宜
右正本證明與原本無異。
不得抗告。
                                         書記官  陳淑瓊
中        華        民        國   九十一   年   十一   月    八    日
